臺灣花蓮地方法院刑事判決
110年度易字第257號
公  訴  人  臺灣花蓮地方檢察署檢察官
被      告  李漢勇


上列被告因竊盜案件，經檢察官提起公訴（110年度偵字第2513
號、第2515號、第2663號、第3317號），本院裁定進行簡式審判
程序，判決如下：
    主  文
李漢勇犯如附表所示之罪，各處如附表主文欄所示之刑及沒收。
應執行有期徒刑壹年拾月。
    犯罪事實
一、李漢勇意圖為自己不法之所有，基於竊盜之犯意，分別於附
    表「犯罪事實」欄所示之時間、地點、手段，竊取如附表「
    犯罪所得」欄所示之物得手。
二、案經陳志昌訴由花蓮縣警察局吉安分局、俞政修訴由花蓮縣
    警察局新城分局，均報告臺灣花蓮地方檢察署檢察官偵查起
    訴。
    理  由
一、被告李漢勇所犯為死刑、無期徒刑、最輕本刑為三年以上有
    期徒刑之罪或高等法院管轄第一審案件以外之罪，其於準備
    程序中，先就被訴事實為有罪之陳述，經告知簡式審判程序
    之旨，並聽取當事人之意見後，本院裁定進行簡式審判程序
    ，且依刑事訴訟法第273條之2規定，簡式審判程序之證據調
    查，不受同法第159條第1項、第161條之2、第161條之3、第
    163條之1及第164條至第170條規定之限制，先予敘明。
二、訊據被告對於附表犯罪事實均坦承不諱，經核與證人韓雲沂
    、劉秀盛、陳志昌、俞政修、黃啟明於警詢之證述相符，且
    有內政部警政署刑事警察局中華民國110年2月8日刑生字第1
    098031143號鑑定書、花蓮縣警察局新城分局扣押筆錄、贓
    物認領保管單、照片在卷可佐，堪認被告前開任意性之自白
    與事實相符，得為本案認定犯罪事實之證據。綜上所述，本
    案事證明確，應依法論科。
三、論罪科刑
　㈠按行為後法律有變更者，適用行為時法律，但行為後之法律
    有利於行為人者，適用最有利於行為人之法律，刑法第2條
    第1項定有明文。查被告本案附表編號1行為後，刑法第321
    條第1項第1、2款分別於民國100年1月26日、108年5月29日
    修正公布，修正前規定：「犯竊盜罪而有左列情形之一者，
    處六月以上、五年以下有期徒刑：一、於夜間侵入住宅或有
    人居住之建築物、船鑑或隱匿其內而犯之者。二、毀越門扇
    、牆垣或其他安全設備而犯之者」，100年1月26日修正後則
    規定：「犯竊盜罪而有下列情形之一者，處六月以上、五年
    以下有期徒刑，得併科新臺幣十萬元以下罰金：一、侵入住
    宅或有人居住之建築物、船艦或隱匿其內而犯之者。二、毀
    越門扇、牆垣或其他安全設備而犯之者」，108年5月29日修
    正後則規定：「犯前條第一項、第二項之罪而有下列情形之
    一者，處六月以上五年以下有期徒刑，得併科五十萬元以下
    罰金：一、侵入住宅或有人居住之建築物、船艦或隱匿其內
    而犯之。二、毀越門窗、牆垣或其他安全設備而犯之」查本
    案被告行為時係夜間，是就構成要件上依修正前後規定均無
    礙於其犯行之認定，合先敘明。而經比較修正前後之規定，
    二次修正後之刑度較修正前為重，是修正後之新法並未較有
    利於行為人，經比較新舊法之結果，應依刑法第2條第1項前
    段規定，適用被告行為時即100年1月26日修正前刑法第321
    條規定。
　㈡按100年1月26日修正前刑法第321條第1項第1款之「夜間」係
    指日沒後日出前，而本案發生於98年9月26日0時許，自屬日
    沒後日出前甚明。又修正前刑法第321條第1項第2款將「門
    扇」（修正後僅用語變更為「門窗」）、「牆垣」、「其他
    安全設備」並列，則所謂「門扇」專指門戶而言，應僅指分
    隔住宅或建築物內外間之出入口大門而言，而所謂「其他安
    全設備」，指門扇牆垣以外，依通常觀念足認防盜之一切設
    備而言。如電網、門鎖、以及窗戶等是，至於已經入大門室
    內之住宅或建築物內部諸門，不論房間門、廚房門、通往陽
    台之落地鋁製玻璃門，則應認係「其他安全設備」。查本案
    附表編號1住宅之窗戶自屬其他安全設備，被告以不詳方式
    破壞並踰越窗戶進入屋內，自屬毀越安全設備無訛。
　㈢核被告所為，附表編號1係犯修正前刑法第321條第1項第1款
    、第2款之毀越安全設備夜間侵入住宅竊盜罪，附表編號2至
    4均係犯刑法第321條第1項第1款侵入住宅竊盜罪，附表編號
    5係犯刑法第321條第1項第1款、第2款、第3款攜帶兇器毀越
    窗戶侵入住宅竊盜罪。又刑法第321條第1項所列各款為竊盜
    之加重條件，如犯竊盜罪兼具數款加重情形時，因竊盜行為
    祇有一個，仍祇成立一罪，不能認為法律競合或犯罪競合，
    而本案被告附表編號1之犯行固同時構成修正前刑法第321條
    第1項第1款、第2款之規定，附表編號5之犯行同時構成刑法
    第321條第1項第1款、第2款、第3款之規定，惟因分別只有1
    個竊盜行為，仍僅分別成立1個加重竊盜罪。起訴意旨雖認
    被告所為附表編號1該當修正前刑法第321條第1項第1款之加
    重事由，且漏未論列同條第1項第1款「夜間」侵入住宅及第
    2款「毀越安全設備」之加重事由，附表編號5該當刑法第32
    1條第1項第1款侵入住宅之加重事由，漏未論同條第1項第2
    款「毀越窗戶」、第3款「攜帶兇器」之加重事由，惟同一
    加重竊盜犯行如僅有加重事由之增減變更，尚毋庸變更起訴
    法條。
　㈣被告附表編號5之犯行，係於密切接近之時、地實施，內容均
    係欲達同一目的之接續動作，顯係基於單一犯意，而侵害同
    一之法益，各行為之獨立性極為薄弱，依一般社會健全觀念
    ，在時間差距上，難以強行分開，在法律概念上應視為數個
    舉動之接續實行而合為包括之一行為予以評價，而論以接續
    犯，僅論以一罪。起訴意旨認被告分2日行竊，應分論併罰
    ，然被告竊取之財物無法辨識係何日所取得，且行為時間相
    近，應論以接續犯一罪較為合理，起訴意旨容有誤會，由本
    院逕予更正。
　㈤被告附表編號4之犯行，係與名籍不詳之「阿志」共同侵入住
    宅竊盜，有犯意聯絡及行為分擔，應論以共同正犯。
　㈥又被告所犯上揭5罪，犯意各別，行為互異，應予分論併罰。
　㈦累犯加重之說明
　　⒈被告前因竊盜案件，經本院以96年度玉簡字第47號判處有
      期徒刑3月確定，另經本院以96年度聲減字第996號裁定減
      刑為1月15日確定，於97年4月5日徒刑執行完畢出監等情
      ，有臺灣高等法院被告前案紀錄表可佐，其受有期徒刑執
      行完畢後，五年以內故意再犯本案附表編號1有期徒刑以
      上之罪，為累犯，參酌司法院釋字第775號解釋意旨，依
      刑法第47條第1項規定裁量加重其刑。
　　⒉另因強盜等案件，經臺灣高等法院花蓮分院以99年度聲字
      第84號裁定應執行有期徒刑6年6月確定，於104年5月11日
      縮短刑期假釋出監，且於105年3月2日縮刑期滿假釋未經
      撤銷視為執行完畢等情，有臺灣高等法院被告前案紀錄表
      可佐，其受有期徒刑執行完畢後，五年以內故意再犯本案
      附表編號2、3有期徒刑以上之罪，均為累犯，參酌司法院
      釋字第775號解釋意旨，依刑法第47條第1項規定裁量均加
      重其刑。
　㈧爰以行為人責任為基礎，審酌被告不思以己力獲取財物，恣
    意竊取他人所有之財物供己使用，其行為顯已對社會經濟秩
    序及他人財產安全產生危害，益徵其法治觀念殊有偏差，前
    有竊盜前科，素行不佳，顯欠缺尊重他人財產權之觀念，所
    為殊非可取，多次以侵入住宅之方式竊盜，更妨害被害人之
    居住安寧，竊取之物非少，造成被害人損失，應予嚴厲譴責
    ，除附表編號5所竊之物部分發還告訴人俞政修外，被告未
    能賠償被害人之損失，參以告訴人陳志昌於本院審判期日表
    示：我不願與被告和解，被告闖入民宅害我太太睡不著覺等
    語，告訴人俞政修表示：請依法判決等語之對於被告本案犯
    行的意見，兼衡被告國中畢業之教育程度、入監前從事卡車
    送貨、地下汙水推管、安裝玻璃工程等工作，每月收入尚可
    ，無須扶養成年女兒之家庭經濟狀況，以及被告犯罪之動機
    、目的、手段、所竊財物之種類、價值、犯後態度等一切情
    狀，量處如主文所示之刑。另參酌被告上揭行為造成之損害
    、犯罪手法雷同、侵害之法益等刑罰累加因素，定其應執行
    之刑。
四、沒收
  ㈠按供犯罪所用之物，屬於犯罪行為人者，得沒收之，刑法第3
    8條第2項定有明文。查附表編號5未扣案為被告竊盜犯行所
    使用之板手1支，固為被告所有，然板手為日常生活隨處可
    見之物，沒收未扣案之板手並無實益，故不予宣告沒收。
  ㈡被告竊取如附表「犯罪所得」欄所示之物，僅附表編號5所示
    之生肖套幣1套、珠寶盒1個、神像1尊、茶几1台及雕像1座
    業已發還告訴人俞政修，有贓物認領保管單在卷可佐，其餘
    犯罪所得均未經扣案，亦未實際合法發還被害人，爰依刑法
    第38條之1第1項前段、第3項之規定，均宣告沒收，於全部
    或一部不能沒收或不宜執行沒收時，均追徵其價額。
據上論斷，應依刑事訴訟法第273條之1第1項、第299條第1項前
段，判決如主文。
本案經檢察官林俊廷提起公訴，檢察官蕭百麟到庭執行職務。
中　　華　　民　　國　　110 　 年　　11　　月　　16　　
日
　　　　　　　　　刑事第五庭        法　官　邱韻如
以上正本證明與原本無異。
如不服本判決應於收受送達後20日內向本院提出上訴書狀，並應
敘述具體理由。其未敘述上訴理由者，應於上訴期間屆滿後20日
內向本院補提理由書(均須按他造當事人之人數附繕本)「切勿逕
送上級法院」。告訴人或被害人如對於本判決不服者，應具備理
由請求檢察官上訴，其上訴期間之計算係以檢察官收受判決正本
之日期為準。因疫情而遲誤不變期間，得向法院聲請回復原狀。
中　　華　　民　　國　　110 　年　　11　　月　　16　　日

                                書記官  呂姿穎
　　　　　　　　　
附錄本案論罪科刑法條：
【修正前刑法第321條】
犯竊盜罪而有左列情形之一者，處六月以上、五年以下有期徒刑
：
一、於夜間侵入住宅或有人居住之建築物、船鑑或隱匿其內而犯
    之者。
二、毀越門扇、牆垣或其他安全設備而犯之者。
三、攜帶兇器而犯之者。
四、結夥三人以上而犯之者。
五、乘火災、水災或其他災害之際而犯之者。
六、在車站或埠頭而犯之者。前項之未遂犯罰之。
【刑法第321條】
犯前條第一項、第二項之罪而有下列情形之一者，處六月以上五
年以下有期徒刑，得併科五十萬元以下罰金：
一、侵入住宅或有人居住之建築物、船艦或隱匿其內而犯之。
二、毀越門窗、牆垣或其他安全設備而犯之。
三、攜帶兇器而犯之。
四、結夥三人以上而犯之。
五、乘火災、水災或其他災害之際而犯之。
六、在車站、港埠、航空站或其他供水、陸、空公眾運輸之舟、
    車、航空機內而犯之。
前項之未遂犯罰之。
【附表】
編號 犯罪事實（新臺幣） 犯罪所得 主文 1 於民國98年9月26日0時許，以不詳方式破壞花蓮縣○○市○○路000巷00號住宅之窗戶後侵入，竊取韓雲沂所有之珠寶及舊銀幣1包得手。 珠寶及舊銀幣1包。  李漢勇犯毀越安全設備夜間侵入住宅竊盜罪，累犯，處有期徒刑捌月。未扣案如附表編號1所示之犯罪所得均沒收，於全部或一部不能沒收或不宜執行沒收時，均追徵其價額。 2 於109年11月26日16時許至同年月29日12時30分許間某時，以不詳方式侵入花蓮縣○○市○○000號住宅，竊取劉秀盛所有之防盜門1扇、浴室鋁門1扇、水龍頭6個、三輪推車1個、活動式曬衣桿3個、農用噴霧器3個、撬棍1支、電鍋1個及微波爐1台得手。 玻璃2片、防盜門1扇、浴室鋁門1扇、水龍頭6個、三輪推車1個、活動式曬衣桿3個、農用噴霧器3個、撬棍1支、電鍋1個及微波爐1台。  李漢勇犯侵入住宅竊盜罪，累犯，處有期徒刑玖月。未扣案如附表編號2所示之犯罪所得均沒收，於全部或一部不能沒收或不宜執行沒收時，均追徵其價額。 3 於109年11月29日16時30分許至同年12月2日12時30分許間某時，以不詳方式侵入花蓮縣○○市○○000號住宅，竊取劉秀盛所有之天花板燈架8個、天花板內電線、瓦斯爐1個、排油煙機1個、開飲機1個、白鐵流理台1個、大窗戶框2個及小窗戶框4個、桌子腳架2個得手。  天花板燈架8個、天花板內電線、瓦斯爐1個、排油煙機1個、開飲機1個、白鐵流理台1個、大窗戶框2個及小窗戶框4個、桌子腳架2個。  李漢勇犯侵入住宅竊盜罪，累犯，處有期徒刑玖月。未扣案如附表編號3所示之犯罪所得均沒收，於全部或一部不能沒收或不宜執行沒收時，均追徵其價額。 4 於110年4月18日15時27分許，駕駛車牌號碼000-0000租賃小客車，與名籍不詳之成年男子「阿志」前往花蓮縣○○鄉○○○街00○0號，以不詳方式侵入該住宅，竊取陳志昌所有之木質聚寶盆1個、茶壺3個、茶葉4至5包、酒2瓶、女用鞋子1雙、玉墜2個、戒指1個、現金2萬元、畫兩幅及女用手錶1隻得手。 木質聚寶盆1個、茶壺3個、茶葉4至5包、酒2瓶、女用鞋子1雙、玉墜2個、戒指1個、現金2萬元、畫2幅及女用手錶1隻。 李漢勇共同犯侵入住宅竊盜罪，處有期徒刑拾月。未扣案如附表編號4所示之犯罪所得均沒收，於全部或一部不能沒收或不宜執行沒收時，均追徵其價額。 5 於110年6月20日1時許，以板手破壞花蓮縣○○鄉○○○街00巷0弄0號之窗戶並侵入，並接續於翌（21）日1時許侵入之，竊取俞政修所有之生肖套幣8套、珠寶盒1個、照相機1台、現金5000元、神像1尊、茶几1台及雕像1座得手。 生肖套幣8套、珠寶盒1個、照相機1台、現金5000元、神像1尊、茶几1台及雕像1座。 李漢勇犯攜帶兇器毀越窗戶侵入住宅竊盜罪，處有期徒刑拾月。未扣案之犯罪所得生肖套幣柒套、照相機壹台、現金伍仟元均沒收，於全部或一部不能沒收或不宜執行沒收時，均追徵其價額。